臺灣板橋地方法院刑事判決　　　　　　　94年度訴字第2600號
公　訴　人　臺灣板橋地方法院檢察署檢察官
被　　　告　甲○○
上列被告因違反毒品危害防制條例案件，經檢察官提起公訴（94
年度毒偵字第5064號、第6282號），本院以簡式審判程序審理，
判決如下：
    主  文
甲○○連續施用第一級毒品，累犯，處有期徒刑壹年，扣案之注
射針筒壹支沒收之；又連續施用第二級毒品，累犯，處有期徒刑
捌月。應執行有期徒刑壹年陸月，扣案之注射針筒壹支沒收之。
    事  實
一、甲○○前於民國88年間因施用毒品案件，經本院以88年度毒
    聲字第844 號裁定送觀察、勒戒後，認無繼續施用毒品之傾
    向，於執行完畢後釋放，並由臺灣板橋地方法院檢察署檢察
    官以88年度偵字第4045號為不起訴處分確定。又於91年間因
    施用第一、二級毒品案件，經本院以91年度毒聲字第2008號
    、第2408號裁定送觀察、勒戒後，認有繼續施用毒品之傾向
    ，再經本院以91年度毒聲字第2654號裁定令入戒治處所施以
    強制戒治，嗣因成效經評定為合格，認無繼續戒治之必要，
    經本院以92年度毒聲字第1898號裁定停止戒治，所餘戒治期
    間付保護管束，於92年8 月19日期滿未經撤銷，視為強制戒
    治執行完畢；上開施用毒品案件，並由檢察官提起公訴，經
    本院以91年度訴字第2040號刑事判決分別判處有期徒刑8 月
    、6 月，並定應執行有期徒刑1 年確定，已於93年9 月30日
    縮刑期滿執行完畢。詎甲○○仍不知悔改，竟於上開強制戒
    治執行完畢後5 年內，復基於施用第一級毒品海洛因之概括
    犯意，先後於94年8 月初某時許、同年9 月6 日17時40分許
    ，在其臺北縣土城市○○路74巷3 弄8 號2 樓住處，以使用
    注射針筒施打手臂靜脈之方式，連續施用第一級毒品海洛因
    2 次；另基於施用第二級毒品安非他命之概括犯意，於上揭
    時、地，以將安非他命置於吸食器玻璃球內以火燒烤吸聞所
    生煙霧之方式，連續施用第二級毒品安非他命2 次。為警於
    94 年9月6 日17時40分許，在上址住處查獲，並扣得甲○○
    所有、供其施用第一級毒品海洛因所用之注射針筒1 支，經
    警採集甲○○之尿液送驗，發現呈鴉片類及安非他命類藥物
    之陽性反應，始查悉上情。
二、案經臺北市政府警察局移送臺灣板橋地方法院檢察署檢察官
    偵查起訴。本院於準備程序進行中，被告就被訴事實為有罪
    之陳述，經告知簡式審判程序之旨，並聽取當事人之意見後
    ，本院合議庭裁定由受命法官獨任進行簡式審判程序。
    理  由
一、上揭事實，業據被告甲○○於本院審理時坦承不諱，且被告
    為警查獲後，經採集其尿液送驗結果，呈鴉片類及安非他命
    類藥物之陽性反應，有臺灣檢驗科技股份有限公司94年9 月
    20日出具之濫用藥物尿液檢驗報告1 件附卷可稽。按海洛因
    經注射或吸入人體後，約80% 於24小時內自尿中排出，一般
    而言，尿液中能否驗出嗎啡陽性反應與其投與量、投與途徑
    、採尿時間、個人體質及檢測方法之靈敏度有關，國外曾有
    文獻報導注射6 毫克之海洛因鹽酸鹽，其代謝物嗎啡之平均
    可檢出時限約為26小時；又甲基安非他命經口服投與後約70
    % 於24小時內自尿中排出，約90% 於96小時內自尿中排出，
    由於甲基安非他命成分之檢出與其投與方式、投與量、個人
    體質、採尿時間與檢測儀器之精密度等諸多因素有關，因此
    僅憑尿液中呈安非他命陽性反應，並無法確實推算吸食時間
    距採集時間之長短，惟依上述資料推斷，最長可能不會超過
    4 日，均經行政院衛生署藥物食品檢驗局分別以81年9 月8
    日（81）藥檢壹字第8114885 號、81年2 月8 日（81）藥檢
    一字第001156號函述綦詳，為本院職務上所已知。被告上開
    採尿送驗結果，既呈鴉片類及安非他命類藥物之陽性反應，
    復有注射針筒1 支扣案可資佐證，足以擔保其自白確與事實
    相符。此外，被告前於88年間因施用毒品案件，經本院以88
    年度毒聲字第844 號裁定送觀察、勒戒後，認無繼續施用毒
    品之傾向，於執行完畢後釋放，並由臺灣板橋地方法院檢察
    署檢察官以88年度偵字第4045號為不起訴處分確定；又於91
    年間因施用第一、二級毒品案件，經本院以91年度毒聲字第
    2008號、第2408號裁定送觀察、勒戒後，認有繼續施用毒品
    之傾向，再經本院以91年度毒聲字第2654號裁定令入戒治處
    所施以強制戒治，嗣因成效經評定為合格，認無繼續戒治之
    必要，經本院以92年度毒聲字第1898號裁定停止戒治，所餘
    戒治期間付保護管束，於92年8 月19日期滿未經撤銷，視為
    強制戒治執行完畢等情，亦有刑案資料查註紀錄表、臺灣高
    等法院被告前案紀錄表各1 件在卷可憑。本案事證明確，被
    告犯行堪予認定，應依法論科。
二、按海洛因、安非他命分別係毒品危害防制條例第2 條第2 項
    第1 款、第2 款所定之第一、二級毒品。是核被告所為，係
    犯毒品危害防制條例第10條第1 項之施用第一級毒品罪，及
    同條第2 項之施用第二級毒品罪。其持有第一級毒品海洛因
    、第二級毒品安非他命之低度行為，為施用之高度行為所吸
    收，均不另論罪。被告先後多次施用第一級毒品海洛因、第
    二級毒品安非他命之行為，均時間緊接，方法相同，各觸犯
    構成要件相同之罪名，顯係分別基於概括犯意反覆為之，皆
    為連續犯，應各依刑法第56條規定論以一罪，並加重其刑。
    起訴書雖僅敘及被告於94年9 月6 日為警採尿前96小時內之
    某時有施用第二級毒品安非他命1 次，惟其餘施用安非他命
    犯行既與上開部分有連續犯之裁判上一罪關係，為起訴效力
    所及，本院自應併予審究。所犯施用第一級毒品罪及施用第
    二級毒品罪，犯意各別，行為互殊，應予分論併罰。又被告
    曾因施用第一、二級毒品案件，經本院以91年度訴字第2040
    號刑事判決分別判處有期徒刑8 月、6 月，並定應執行有期
    徒刑1 年確定，已於93年9 月30日縮刑期滿執行完畢之事實
    ，有臺灣高等法院被告前案紀錄表1 件可參，其於執行完畢
    後5 年以內，再犯本件有期徒刑以上之上開二罪，皆為累犯
    ，均應依刑法第47條規定遞加重其刑。爰審酌被告前因施用
    毒品，曾獲不起訴處分之寬典，並經論罪科刑且已執行完畢
    ，仍不能戒除毒癮，再次漠視法令而犯本罪，顯見其自制力
    極為薄弱，惟其施用毒品所生危害，實以自戕身心健康為主
    ，對於他人生命、身體、財產等法益，尚無直接明顯之重大
    實害，兼衡其犯罪之動機、目的、手段、施用之期間、次數
    及犯罪後之態度等一切情狀，分別量處如主文所示之刑，並
    定其應執行刑，以示懲儆。扣案之注射針筒1 支，為被告所
    有，供其施用本件第一級毒品海洛因所用之物，此據被告供
    承在卷，爰依刑法第38條第1 項第2 款規定宣告沒收之。
據上論斷，應依刑事訴訟法第273 條之1 第1 項、第299 條第1
項前段，毒品危害防制條例第10條第1 項、第2 項，刑法第11條
前段、第56條、第47條、第38條第1 項第2 款、第51條第5 款，
判決如主文。
本案經檢察官蘇揚旭到庭執行職務。
中　　華　　民　　國　　94　　年　　12　　月　　26　　日
                  刑事第十六庭　法　官　朱嘉川
以上正本證明與原本無異。
如不服本判決，應於判決送達後10日內，向本院提出上訴狀。
                                書記官　陳聖儒
中　　華　　民　　國　　94　　年　　12　　月　　28　　日
附錄本案論罪科刑法條全文：
毒品危害防制條例第10條
施用第一級毒品者，處6 月以上5 年以下有期徒刑。
施用第二級毒品者，處3 年以下有期徒刑。
